# 请教陈版主：工业企业废弃物处理问题

提问人：wxl714 时间：2022-12-14 10:36:50
陈版主，被审计单位为工业生产企业，生产产生具有轻微放射性物质废弃物，，该废弃物需专业处理公司进行处理，本年企业通过管理费用计提以前年度产生的废弃物处理费，且无法保证明年可以处理。
请教陈版主： 1 、企业无法保证明年可以处理的情况下本年是否可以计提废弃物处理费？
2 、企业废弃物处理费是通过管理费用计提，还是可以通过专项储备计入生产成本？

回答人：chenyiwei
危险废物处置是一项法定义务，不论能否实际处理，都应当参照固定资产弃置费用的处理原则，在其产生效益的期间内计提弃置义务相关的预计负债。而且对应的损益项目是计入生产成本等科目更为合适。
可以查一下危险费用的处置费用是否属于最新的《企业安全生产费用提取和使用管理办法》（财资[2022]136号）规定的安全生产费用列支范围。但一般理解是不可以的。